臺灣新北地方法院三重簡易庭民事裁定
                                    111年度重事聲字第5號
異  議  人  蔡詠宸

相  對  人  裕邦信用管理顧問股份有限公司


法定代理人  陳載霆  
訴訟代理人  江雅鳳  
上列異議人因與相對人間核發支付命令事件，對於本院司法事務
官於中華民國111年3月7日所為111年度司促字第1385號民事裁定
聲明異議，本院裁定如下：
    主  文
異議駁回。 
    理  由
一、按司法事務官處理事件所為之處分，與法院所為者有同一之
    效力。當事人對於司法事務官處理事件所為之終局處分，得
    於處分送達後10日之不變期間內，以書狀向司法事務官提出
    異議。司法事務官認前項異議有理由時，應另為適當之處分
    ；認異議為無理由者，應送請法院裁定之。法院認第1項之
    異議為有理由時，應為適當之裁定；認異議為無理由者，應
    以裁定駁回之，民事訴訟法第240條之3、第240條之4第1項
    前段、第2項及第3項分別定有明文。查本院民事庭司法事務
    官於民國111年3月7日以111年度司促字第1385號裁定，以「
    異議逾期」為由駁回聲明異議人對該支付命令之聲明異議，
    聲明異議人不服，於該裁定送達後10日內具狀提出異議，司
    法事務官認其異議無理由而送請本院裁定，核與上開規定相
    符，是本院應依前揭規定，就本院司法事務官所為上開裁定
    ，審酌聲明異議人之異議究有無理由。
二、聲明異議意旨略以：本件支付命令於民國111年1月19日寄存
    於異議人住所處之昌平派出所，惟該信件可於二個月內領取
    ，致異議人未知悉支付命令應於20日內聲明異議，異議人於
    111年3月2日領取之翌日具狀聲明異議，經法院駁回異議，
    爰依法提出異議等語。
三、按債務人於支付命令送達後，逾二十日之不變期間，始提出
    異議者，法院應以裁定駁回之。民事訴訟法第518條定有明
    文。次按送達不能依民事訴訟法第136條、第137條之方法為
    之者，得將文書寄存送達地之自治或警察機關，並作送達通
    知書黏貼於應受送達人住居所、事務所、營業所門首，以為
    送達；寄存送達，自寄存之日起，經十日發生效力。寄存之
    文書自寄存之日起，寄存機關應保存二個月。復為同法第13
    8條第1項、第2項及第3項所明定，乃考慮當事人因外出工作
    、旅遊或其他情事而臨時不在應送達處所之情形，時有所見
    ，為避免其因於外出期間受寄存送達，不及知悉寄存文書之
    內容，致影響其權益，故明定寄存送達自寄存之日起，經十
    日發生效力。至應受送達人如於寄存送達發生效力前領取寄
    存文書者，應以實際領取之時為送達之時，並為求為求明確
    ，爰明定寄存機構應保存寄存文書之期間為二個月，是該二
    個月僅係寄存機構應保存寄存文書期間之訓示規定，並不影
    響寄存送達係自寄存之日起，經十日發生效力之規定，此觀
    之該條立法理由即明。又民事訴訟法第138條所規定之寄存
    送達，係以將文書寄存送達地之自治或警察機關，並作送達
    通知書，黏貼於應受送達人住居所、事務所或營業所門首時
    ，為送達之時；應受送達人究於何時前往領取應受送達之文
    書，或並未前往領取，該文書嗣經退還原送達法院，於送達
    之效力均無影響（最高法院89年度台聲字第13號裁定參照）
    。
四、經查，本件本院於111年1月13日核發之111年度司促字第138
    5號支付命令係依民事訴訟法第138條規定，於111年1月19日
    寄存於異議人住所地之新北市政府警察局新莊分局昌平派出
    所，並於111年1月29日發生合法送達之效力，有送達證書附
    卷可稽，異議人認二個月內領取該信件以起算二十日之異議
    期間，容有誤會，且系爭支付命令既業於111年1月29日發生
    合法送達之效力，有如上述，自是日起算二十日即至111年2
    月19日屆滿異議期間，乃異議人卻遲至111年3月3日始對系
    爭支付命令具狀聲明異議，有本院收狀戳章在卷可佐，揆諸
    前揭說明，其聲明異議自已逾上開法定不變期間，是本院司
    法事務官於111年3月7日以裁定駁回聲明異議人之聲明異議
    ，核無違誤，異議意旨指摘原裁定不當，求予廢棄，為無理
    由，應予駁回。
五、末者，債務人對於支付命令未於法定期間合法提出異議者，
    支付命令得為執行名義，104年7月1日修正公布後之民事訴
    訟法第521條第1項定有明文。本次修法後，支付命令僅有執
    行力，故債務人對於已確定之支付命令不服者，除於債權人
    已聲請強制執行時，提起債務人異議之訴外，亦可提起確認
    之訴以資救濟，有該條之修正理由足資參照，故如債務人對
    於系爭債務之存否有爭執，致生有法律關係存否不明確之情
    事，且此項危險得以對於債權人之確認判決除去，除於債權
    人已聲請強制執行時，提起債務人異議之訴外，亦可提起確
    認債權不存在之訴，俾以救濟，併予敘明。
六、爰依民事訴訟法第240條之4第3項後段，裁定如主文。
 
中　　華　　民　　國　　111 　年　　3 　　月　　30　　日
                      臺灣新北地方法院三重簡易庭
                            法  官  彭松江
以上為正本係照原本作成。
如不服本裁定，應於送達後10日內，向本院提出抗告狀並表明抗
告理由，如於本裁定宣示後送達前提起抗告者，應於裁定送達後
10日內補提抗告理由書（須附繕本），並繳納抗告費新臺幣1000
元。
中　　華　　民　　國　　111 　年　　3 　　月　　30　　日
                            書記官  許雁婷